【裁判字號】    98,訴,533
【裁判日期】    980720
【裁判案由】    偽造文書
【裁判全文】
臺灣桃園地方法院刑事判決               98年度訴字第533號
公  訴  人  臺灣桃園地方法院檢察署檢察官
被      告  甲○○
上列被告因偽造文書等案件，經檢察官提起公訴（97年度偵字第
3844號），被告於準備程序進行中為有罪之陳述，經本院合議庭
裁定由受命法官獨任進行簡式審判程序，本院判決如下：
    主  文
甲○○共同行使偽造私文書，足以生損害於公眾及他人，共柒罪
，各處有期徒刑貳月，如易科罰金，均以新臺幣壹仟元折算壹日
，各罪偽造如附表編號至所示「ＲＡＩＧＥＳ, Ｓ.Ｌ.」發
票、裝貨明細單之公司印文暨負責人署名各壹枚，均沒收。應執
行有期徒刑柒月，如易科罰金，以新臺幣壹仟元折算壹日。緩刑
貳年。偽造如附表編號至所示「ＲＡＩＧＥＳ, Ｓ.Ｌ.」發
票、裝貨明細單之公司印文暨負責人署名各壹枚，均沒收。
    事  實
一、甲○○係址設基隆市安樂區○○○街303號4 樓「關羽磚商行
    」之負責人，其明知進口報關如附表編號至所示之磁磚
    係大陸地區產製，屬管制進口之物品，竟冀求以虛報產地之
    方式，規避管制矇混進口，而與真實姓名年籍不詳自稱「梁
    良成」之香港地區成人男子，共同基於行使偽造私文書之犯
    意聯絡，自民國96年8月9日即如附表編號至所示進口日
    期之前某刻，在臺灣不詳處所，推由「梁良成」以西班牙商
    「RAIGRES, S.L.」公司（下稱RAIGRES公司）之名義，偽造
    如附表編號至所示發票日期之發票及裝貨明細單各1 紙
    ，其上並均偽造RAIGRES公司之印文暨負責人署名各1枚，復
    交由不知情之鼎乘報關有限公司（下稱鼎乘公司）員工陳金
    飛，分別於附表編號至所示報關日期，向財政部基隆關
    稅局（下稱基隆關稅局）投單報關而據以行使，藉此虛報產
    地方式規避海關管制，計7 次進口大陸地區管制之磁磚，而
    足以生損害於基隆關稅局審核大陸地區管制進口物品之正確
    性及RAIGRES 公司。嗣經基隆關稅局查驗結果，認附表編號
    至所示之進口磁磚屬大陸地區產製管制進口之物品，據
    以裁罰因而獲悉上情。
二、案經財政部基隆關稅局移送臺灣桃園地方法院檢察署檢察官
    偵查起訴。
    理  由
一、本案被告甲○○所犯係死刑、無期徒刑或最輕本刑為3 年以
    上有期徒刑以外之罪，其於準備程序中就被訴事實為有罪之
    陳述，經本院告知簡式審判程序之旨，並聽取公訴人、被告
    之意見後，爰依刑事訴訟法第273 條之1第1項規定合議裁定
    由受命法官獨任進行簡式審判程序，先予敘明。
二、訊據被告甲○○對上揭犯行坦承不諱，復有證人鄭詹明、陳
    佩瑄、洪海江於偵查中之陳述可稽，及如附表編號至所
    示之進口報單、偽造之發票、裝貨明細單足憑，另駐西班牙
    代表處經濟組、基隆關稅局、建華海運股份有限公司、德翔
    航運股份有限公司函述可參，足徵被告任意性之自白，核與
    事實相符，應屬可信。是本案事證明確，被告犯行堪以認定
    。
三、論罪科刑部分：
  (一)核被告甲○○所為，均係犯刑法第216條、第210條之行使偽
    造私文書罪。又被告如附表編號至所示RAIGRES 公司名
    義之發票及裝貨明細單，偽造該公司之印文暨負責人署名之
    行為，係偽造私文書之階段行為，應為偽造私文書之行為所
    吸收；而偽造私文書之低度行為，亦為其行使之高度行為所
    吸收，均不另論罪。再被告如附表編號至所示各次犯行
    ，乃利用不知情之鼎乘公司員工陳金飛以遂行犯罪，為間接
    正犯。另被告與真實姓名年籍不詳自稱「梁良成」之香港地
    區成人男子，就各次行使偽造私文書犯行，均有犯意聯絡及
    行為分擔，皆應論以共同正犯。復被告所犯上揭各罪，其犯
    意各別，行為互殊，為數行為，應予分論併罰。爰審酌被告
    為「關羽磚商行」之負責人，其本應誠實申報進口物品產製
    地區以便販售，竟以此方式冀求規避管制，顯有不該，惟念
    其犯後終坦承犯行，容有悔意，態度良可，及所生之損害，
    並兼衡其犯罪之動機、目的、手段等一切情狀，分別量處如
    主文所示之刑，並諭知易科罰金之折算標準。
  (二)復按連續犯之規定廢除後，例如吸毒、竊盜、搶奪等犯罪，
    是否會因數罪併罰而使刑罰過重而產生不合理之現象乙節，
    即應逐一檢討各罪名之規定，再決定其性質係數罪或一罪，
    而為避免行為人多數犯罪，因數罪併罰之結果，致刑罰輕重
    失衡，其犯罪數代表犯罪行為人穩定的人格傾向，總之相對
    應的，刑罰之使用必要逐漸退縮之情形下，對於數罪併罰之
    量刑，對於第一重宣告刑固然是全數記入應執行刑之基數，
    但是從第二重宣告刑開始則按照責任遞減係數，基此，爰就
    被告所犯各罪，定其應執行之刑。另按94年2月2日修正公布
    之現行刑法第41條第2 項，關於數罪併罰，數宣告刑均得易
    科罰金，而定應執行刑之刑逾6個月者，排除適用同條第1項
    得易科罰金之規定部分，與憲法第23條規定有違，並與本院
    釋字第366 號解釋意旨不符，應自本解釋公布之日起失其效
    力，司法院大法官會議釋字第662 號著有解釋文可資參照。
    準此，對於數罪併罰，數宣告刑均得易科罰金，而定應執行
    之刑超過6個月之案件，依司法院大法官會議釋字第366號、
    662 號解釋意旨，仍得易科罰金，是本案被告所犯數罪之原
    宣告刑均得易科罰金，雖本院定應執行刑之刑已逾6 個月，
    惟揆諸前揭說明，亦得准予易科罰金，爰併諭知易科罰金之
    折算標準。
  (三)第被告前未曾因故意犯罪而受有期徒刑以上刑之宣告，此有
    臺灣高等法院被告前案紀錄表各1 份在卷足考，且念其犯後
    皆已誠心悔悟知其所為非是，明瞭正確之法治觀念，本院參
    酌上情，足見其乃因一時失慮，致罹刑章，經此偵審程序及
    刑之宣告，當知所警惕，信無再犯之虞，本院因認所宣告之
    刑，以暫不執行為適當，併予宣告緩刑2年，以啟自新。
  (四)末被告所偽造如附表編號至所示之「RAIGRES,S.L.」發
    票、裝貨明細單各1 紙，雖均已交付基隆關稅局而據以行使
    ，而非被告所有之物，惟其上RAIGRES 公司印文暨負責人署
    名各1 枚，均屬偽造之署押，自不問屬於犯人與否，皆應依
    刑法第219條之規定宣告沒收。
據上論斷，應依刑事訴訟法第273條之1 第1項、第299條第1項前
段，刑法第28條、第216條、第210條、第41條第1 項前段、第51
條第5款、第74條第1項第1款、第219條，判決如主文。
本案經檢察官施昱廷到庭執行職務。
中    華    民    國    98    年    7     月    20    日
                  刑事第六庭    法  官  黃翊哲
┌────────────────────────────────┐
│附表：                                         98年度訴字第533號│
├──┬──────┬──────┬──────┬────────┤
│編號│  進口日期  │  報關日期  │  發票日期  │    報單號碼    │
├──┼──────┼──────┼──────┼────────┤
│  │96年8 月8 日│96年8 月9 日│96年7 月3 日│ AT/96/3799/1710│
├──┼──────┼──────┼──────┼────────┤
│  │96年8 月18日│96年8 月20日│96年7 月16日│ AT/96/3974/0710│
├──┼──────┼──────┼──────┼────────┤
│  │96年9 月15日│96年9 月17日│96年8 月6 日│ AT/96/4492/0701│
├──┼──────┼──────┼──────┼────────┤
│  │96年9 月25日│96年9 月26日│96年8 月20日│ AT/96/4708/1701│
├──┼──────┼──────┼──────┼────────┤
│  │96年10月14日│96年10月15日│96年9 月10日│ AT/96/4985/0710│
├──┼──────┼──────┼──────┼────────┤
│  │96年10月21日│96年10月22日│96年9 月17日│ AT/96/5108/0701│
├──┼──────┼──────┼──────┼────────┤
│  │96年10月27日│96年10月30日│96年9 月26日│ AT/96/5222/0701│
└──┴──────┴──────┴──────┴────────┘
以上正本證明與原本無異。
如不服本判決，應於判決送達後10日內向本院提出上訴書狀（應
附繕本），並應敘述具體理由，其未敘述上訴理由者，應於上訴
期間屆滿後20日向本院內補提理由書，上訴於臺灣高等法院。
                                書記官  劉霜潔
中    華    民    國    98    年    7     月    20    日
附錄本判決論罪科刑法條：
刑法第210條
偽造、變造私文書，足以生損害於公眾或他人者，處5 年以下有
期徒刑。
刑法第216條
行使第210條至第215條之文書者，依偽造、變造文書或登載不實
事項或使登載不實事項之規定處斷。


司法院資訊處製作；財團法人民間司法改革基金會備份。
